臺灣彰化地方法院刑事判決　　　　　　　96年度訴字第1868號
公　訴　人　臺灣彰化地方法院檢察署檢察官
被　　　告　甲○○
上列被告因違反毒品危害防制條例案件，經檢察官提起公訴（96
年度毒偵字第4254號），本院依簡式審判程序判決如下：
    主    文
甲○○施用第一級毒品，累犯，處有期徒刑捌月。
    事    實
一、甲○○前因施用毒品案件，經國防部中部地方軍事法院於民
    國93年10月7 日，以93 年度臺審字第232 號判處有期徒刑8
    月確定，嗣經入監執行，於94年4 月6 日執行完畢。又因施
    用毒品案件，經本院裁定送觀察、勒戒後，因無繼續施用毒
    品之傾向，於93年1 月14日執行完畢釋放，並由臺灣彰化地
    方法院檢察署檢察官以92年度毒偵字第2638號、92年度毒偵
    字第2851號為不起訴處分確定。詎仍不知悛悔，另行基於施
    用第一級毒品海洛因之犯意，於觀察、勒戒執行完畢釋放後
    5 年內之96年7 月19日下午10時許，在其位於彰化縣和美鎮
    ○○里○ 段349 巷26號之住處，以將海洛因摻水置入針筒內
    注射血管之方式，施用第一級毒品海洛因1 次。嗣於同年 7
    月22日下午10時40分前之某時，經警盤查，其於有偵查犯罪
    職權之機關或個人發覺其犯罪前，自動向員警坦承本案施用
    第一級毒品海洛因之犯行而自首，且主動接受裁判，而經警
    採尿送驗後，結果呈嗎啡陽性反應。
二、案經彰化縣警察局彰化分局報請臺灣彰化地方法院檢察署檢
    察官偵查起訴。
　　理    由
一、除被告所犯為死刑、無期徒刑、最輕本刑為3 年以上有期徒
    刑之罪或高等法院管轄第一審案件者外，於前條第1 項程序
    進行中，被告先就被訴事實為有罪之陳述時，審判長得告知
    被告簡式審判程序之旨，並聽取當事人、代理人、辯護人及
    輔佐人之意見後，裁定進行簡式審判程序，刑事訴訟法第27
    3 條之1 第1 項、第284 條之1 分別定有明文。本件被告甲
    ○○所涉係死刑、無期徒刑、最輕本刑為3 年以上有期徒刑
    之罪或高等法院管轄第一審案件以外之罪，並於本院行準備
    程序時就被訴事實為有罪之陳述，本院合議庭依前揭規定，
    經評議結果，裁定改由受命法官獨任行簡式審判程序，合先
    敘明。
二、上開事實，業據被告甲○○於警訊、本院準備程序及審理時
    坦承不諱（見臺灣彰化地方法院檢察署96年毒偵字第4254號
    卷第4 、5 頁，本院96年度訴字第1868號卷第10、11、16、
    17 頁）， 且查：
（一）被告尿液經以氣相層析質譜儀（即ＧＣ／ＭＳ）方法檢驗
      結果，確呈第一級毒品海洛因之陽性反應，有彰化縣警察
      局彰化分局委託檢驗尿液代號與真實姓名對照認證單1 紙
      、詮昕科技股份有限公司96年8 月2 日第00000000號濫用
      藥物尿液檢驗報告1 份附卷足證（見臺灣彰化地方法院檢
      察署96年毒偵字第4254號卷第6 、8 頁），是認被告自白
      核與事實相符。
（二）依鑑識實務，按海洛因施用入人體後水解還原成嗎啡，再
      循嗎啡之代謝方式排出體外，且吸食或施打煙毒者，經人
      體代謝作用於8 小時內，即有30％之量排出，24小時之後
      ，續有約剩餘量之90％再排出，72小時之後仍有剩餘微量
      排出，吸食或施打者個人體質不同，其排出時間亦會有差
      異。是依上開說明，佐以被告前揭尿液檢驗報告，被告自
      白於前揭時間施用第一級毒品海洛因1 次等語，足認被告
      自白核與事實相符，堪可採為論罪科刑之依據。
（三）被告前因施用毒品案件，經本院裁定送觀察、勒戒後，因
      無繼續施用毒品之傾向，於93年1 月14日執行完畢釋放，
      並由臺灣彰化地方法院檢察署檢察官以92年度毒偵字第26
      38號、92年度毒偵字第2851號為不起訴處分確定，有臺灣
      高等法院被告前案紀錄表及臺灣彰化地方法院檢察署刑案
      資料查註紀錄表各1 份在卷可按，其於前開觀察、勒戒執
      行完畢後，5 年內再犯本案施用第一級毒品1 次之犯行，
      與毒品危害防制條例第23條第2 項之規定相符。本件事證
      明確，被告犯行堪以認定，應予依法論科。
三、核被告甲○○所為，係犯毒品危害防制條例第10條第1 項之
    施用第一級毒品罪。其施用第一級毒品而持有之低度行為，
    為施用第一級毒品之高度行為所吸收，不另論罪。又被告前
    因施用毒品案件，經國防部中部地方軍事法院於93年10 月7
    日，以93年度臺審字第232 號判處有期徒刑8 月確定，嗣經
    入監執行，於94年4 月6 日執行完畢，此有臺灣高等法院被
    告前案紀錄表及臺灣彰化地方法院檢察署刑案資料查註紀錄
    表各1 份在卷可憑，其於受有期徒刑執行完畢後，5 年以內
    故意再犯本件有期徒刑以上之罪，為累犯，應依刑法第47條
    第1 項規定，加重其刑。另按刑法第62條所謂「發覺」，固
    非以有偵查犯罪職權之機關或人員確知其人犯罪無誤為必要
    ，而於對其發生嫌疑時，即得謂為已發覺；但此項對犯人之
    嫌疑，仍須有確切之根據得為合理之可疑者，始足當之，若
    單純主觀上之懷疑，要不得謂已發生嫌疑（最高法院72年臺
    上字第641 號判例意旨參照）。本件有關被告涉犯施用第一
    級毒品海洛因之犯行，係因被告於96年7 月22日下午10時40
    分前之某時，經警盤查時，其於有偵查犯罪職權之機關或個
    人發覺其犯罪前，自動向現場之員警坦承本件施用第一級毒
    品海洛因之犯行而自首，且主動接受裁判，據被告於本院審
    理中陳稱明確（見本院96年度訴字第1868號卷第17頁），足
    徵被告確係在警員未發現有確切之根據得為合理之懷疑前，
    即主動供述其為本件施用第一級毒品海洛因部分之犯行，被
    告係對於未發覺之罪自首而接受裁判，爰依自首之規定，就
    其所犯之施用第一級毒品部分，減輕其刑，並依法先加後減
    之。爰審酌被告經觀察、勒戒後，再行施用毒品，顯其意志
    力薄弱，迄未戒除毒癮，無視於毒品對於自身健康之戕害及
    國家對於杜絕毒品犯罪之禁令，惡性非輕，惟兼衡被告施用
    第一級毒品1 次之手段，且其犯行性質上乃屬對自我身心健
    康之自戕行為，尚未嚴重破壞社會秩序、侵害他人權益，及
    犯後坦承犯行等一切情狀，量處如主文所示之刑。末本件被
    告犯罪時間係在96年4 月24日以後，並不符合中華民國96年
    罪犯減刑條例所定之減刑要件，尚無依該條例規定予以減刑
    之餘地。
據上論斷，應依刑事訴訟法第273 條之1第1項、第299條第1項前
段，毒品危害防制條例第10條第1項、第23條第2項，刑法第11條
前段、第47條第1 項、第62條前段，判決如主文。
本案經檢察官莊佳瑋到庭執行職務。
中　　華　　民　　國　　96　　年　　12　　月　　5 　　日
                  刑事第八庭    法  官  林秉暉
以上正本證明與原本無異。
如不服本判決，應於判決送達後10日內，向本院提出上訴書狀，
上訴書狀應「敘述具體上訴理由」，並按他造當事人之人數附繕
本。「切勿逕送上級法院」。
中　　華　　民　　國　　96　　年　　12　　月　　6 　　日
                                書記官  梁高賓
毒品危害防制條例第10條第1項
施用第一級毒品者，處6月以上5年以下有期徒刑。
